Víctor Alonso Lliuya Villagaray

Graduado en Ingeniería de Sistemas



Contacto



Correo:

alonso.victor38@gmail.com

Teléfono:

943 220 448

Dirección:

Mz A4 Lote 1 – Sector Alpes de Manchay - Pachacamac

Idiomas



Español: Nativo Inglés: Intermedio

Certificaciones



DevOps Master Certified EXIN Marzo 2018

IT Service Management Fundation - ITIL AXELOS Global Best Practice Marzo 2017

Scrum Certified Foundation Scrum Study Marzo 2017

Sobre mí

Graduado de la carrera Ingeniería de Sistemas e Informática en la Universidad Nacional Mayor de San Marcos, certificado en SCRUM Fundamentals, ITIL Foundation V3 y DevOps Master. Cuento con más de 3 años de experiencia laboral, he desempeñado funciones en distintas áreas de la carrera como Soporte TI, Gestión de Servicios y Proyectos de TI, Desarrollo de Aplicaciones e Infraestructura cloud y On-premise.



Formación

Ingeniería de Sistemas

Universidad Nacional Mayor de San Marcos (2013 - 2018)

Fundamentos en la Gestión de Servicios de TI bajo el enfoque de ITIL **PMC Consultant Latam** (diciembre 2016)

Gestión de la Integración y Entrega Continua bajo en enfoque DevOps **PMC Consultant Latam** (marzo 2018)

Experiencia

Cosapi SA (Ocubre 2018 – Actualidad)

Analista de Sistemas

Funciones:

- Mantenimiento de aplicaciones desarrolladas en ASP .NET
- Toma de requerimientos.
- Apoyo en el despliegue de aplicaciones en infraestructura on premise y cloud (Entornos de desarrollo y Qa en Azure y IIS)
- Atención de requerimientos e incidencias ocurridas en las aplicaciones desplegadas en producción.
- Coordinación con proveedores para el desarrollo de aplicaciones.

Logros:

- Implementación de Sistema de control de versiones de código en Gitlab.
- Automatización del proceso de despliegue de aplicaciones en ambientes de desarrollo y QA, utilizando Jenkins.
- Diseño e implementación de un proceso de Integración Continúa con Gitlab y Jenkins.

Hosting Labs SAC (diciembre 2017 – Octubre 2018)

Administrador de sistemas

Funciones:

- Administración de servidores Linux y Windows
- Monitoreo de alertas de la infraestructura de la empresa y clientes.
- Despliegue de servidores Linux y Windows.
- Mantenimiento y modificaciones de sistemas web a solicitud de los clientes
- Desarrollo de Scripts de automatización (bash)

Conocimientos ___



Administración de Servidores Virtualización de Servidores Administración de plataformas cloud:

- Azure
- AWS

Gestión y orquestación de contenedores

- Docker
- Kubernetes

Gestión de Servicios de TI Gestión de proyectos

- **SCRUM**
- PMBOK

Desarrollo

- Java EE •
- Frameworks Java EE: Spring, Hibernate, Primefaces
- ASP .Net Intermedio
- Python
- JavaScript Intermedio (NodeJs, Angular)
- GIT (Github, Gitlab)

DevOps

- Integración y Entrega Continua
- Herramientas (Jenkins, Ansible, Vagrant, Maven, SonarQube)
- Arquitectura de Microservicios

Proyectos 🛱



Proyecto: Formalización de procesos bajo el enfoque de ITIL

Duración: 8 meses

Empresa: Pacifico Seguros

Rol: Documentador

Proyecto: Desarrollo del portal web para la Facultad

de Ing de Sistemas Duración: 6 meses Empresa: UNMSM

Rol: Analista programador

Experiencia

Pacífico Seguros (septiembre 2016 – noviembre 2017)

Practicante de Gestión de Servicios de TI

Funciones:

- Documentación de procesos de TI
- Apoyo en la gestión de Servicios de TI
- Seguimiento al cumplimiento de SLA's
- Seguimiento a Proyectos
- Elaboración de reportes y dashboards
- Coordinación con proveedores para la atención de requerimientos de los usuarios (Infraestructura, Mantenimiento de Aplicaciones y HelpDesk)

Adidas Perú SAC (agosto 2015 – agosto 2016)

IT Trainee

Funciones:

- Help Desk (Oficinas Tiendas a nivel nacional)
- Apoyo en el manejo de servidores Windows Server 2008
- Mantenimiento de equipos de escritorio, servidores, puntos de venta
- Gestión de usuarios en Active Directory

Facultad de Ingeniería de Sistemas – UNMSM (enero 2014 – julio 2015)

Subcoordinador del área de Soporte y Desarrollo Tecnológico

Funciones:

- Brindar soporte técnico a equipos de cómputo de la facultad
- Administracion de servidores (Windows Server y Linux), usando la plataforma de virtualización Open Source, Proxmox
- Coordinación del área de Soporte Tecnico y Desarrollo de la Facultad de Ing de Sistemas Supervisión y mantenimiento de laboratorios de cómputo.
- Apoyo en el despliegue de aplicaciones.
- Coordinación en las actividades del área.

Logros:

- Capacitación de nuevos practicantes para su promoción.
- Despliegue de Cluster de Alta Disponibilidad para la Virtualización de Servidores
- Automatización del proceso de gestión de activos de TI, con el despligue de un servidor de inventarios hecho con OCS Inventory.

Referencias

Nombre del Jefe Inmediato y Cargo: Alexi Palomino – Business Cordinator

Nombre de la empresa: Adidas Perú SAC

Teléfonos y e-mail: 965727990 - alexi.palomino@adidas-group.com

Nombre del Jefe Inmediato y Cargo: Gustavo Espinoza – Subgerente de Gestión de

Servicios de TI

Nombre de la empresa: Pacífico Seguros

Teléfonos y e-mail: 965727990 - guespinoza@pacifico.com.pe